臺灣臺北地方法院民事判決　　　　　　　　　　　　九十三年度訴字第一二四八號
　　原　　　　告　戊○○
　　訴 訟 代理人　張仁龍　律師
　　複 代　理 人　乙○○
　　被　　　　告　甲○○
當事人間請求遷讓房屋事件，本院於民國九十三年四月三十日言詞辯論終結，判決如
下：
    主    文
被告應將座落於台北市○○區○○段二小段第一五六地號土地之房屋即門牌號碼為台
北市中正區○○○路○段五十號二樓之一及之二（建號第六一○、六一一）之建物遷
讓返還原告。
訴訟費用由被告負擔。
本判決於原告以新台幣柒拾柒萬元供擔保後，得假執行。
    事    實
甲、原告方面：
一、聲明：如主文第一項所示。願供擔保請准宣告假執行。
二、陳述：
（一）原告於民國九十二年四月八日以新台幣（下同）一千一百八十八萬九千八百元
      向台北地方法院民事執行處所委託之台灣金融資產服務股份有限公司買受債務
      人甲○○所有座落於台北市○○區○○段二小段第一五六地號面積二二一平方
      公尺及及其地上建物即台北市中正區○○○路○段五十號二樓之一及之二建物
      二棟所有權全部（下稱系爭不動產），並於九十二年四月二十一日發予不動產
      移轉權利證書，取得該不動產所有權，原告並於九十二年六月十九日為所有權
      權利移轉登記完畢。是自原告取得系爭不動產所有權之日起，被告甲○○已無
      占有及使用系爭建物之權源，詎其竟拒不搬遷，無權佔用系爭不動產至今。被
      告甲○○自應返還房屋與原告。
（二）被告丙○○、丁○○二人與被告甲○○之間，實際並未有租約，亦屬無權占有
      ，自應依法返還房屋給原告。本件原告於買受系爭不動產之前於台北地方法院
      辦理強制執行程序中，曾在九十一年九月二十四日至被告住所履勘現場，被告
      甲○○在場辯稱系爭房屋是五十號二樓之一與二樓之二兩戶打通使用，二樓之
      二有二個房間，其中一間以租金壹萬貳仟元租借予朋友丙○○，另一間以捌仟
      元租借予朋友丁○○，有訂立租約，但現在找不到，詳細內容已記不清楚，其
      餘均自用云云。然經鈞院發函台北市政府警察局中正第二分局查明系爭不動產
      之佔有使用情形，該局回覆指稱所轄南昌派出所屢次派員前往系爭地址查訪均
      未遇被告等人。又台北地方法院傳訊被告等三人，通知其等提出租約以供核閱
      ，被告等均未受領通知寄存於南昌派出所。另原告自取得所有權後，曾屢次至
      系爭不動產查訪，確實發現被告甲○○無權佔有使用系爭不動產，拒不搬遷，
      並曾於九十二年九月間將原告所裝之門鎖私行拆除，且均未曾發現共同被告丙○○及丁○○間確有使用系爭不動產之情形，迄今被告等仍無法提出租約證明
      渠等間確有租賃關係，而丙○○及丁○○更是從未露面，足見被告所辯其彼此
      間存有租賃契約關係一節並不實在。揆諸上開事實，可見被告甲○○與丙○○
      及丁○○間實際上根本無租賃關係存在，事實上渠等係為阻礙執行，共同串謀
      偽稱有租賃關係，以妨害原告基於所有權人地位得行使之權利。蓋若渠等間確
      有租賃關係存在，被告丙○○及丁○○即應有居住於系爭房屋事實，南昌派出
      所屢次派員查訪必至少有一次得遇見被告等，且前述通知被告等提出租約公函
      亦必得送達被告等由渠等收受，被告等實無理由自法院於九十一年九月二十四
      日履勘系爭不動產起迄今已近一年半之久，均遲未能提出租約。故被告甲○○
      辯稱渠等間有租賃關係存在，實不足採信，被告等為逃避執行，共謀捏造有租
      賃關係以妨害原告使用收益系爭不動產。今既然該租約自始不存在，被告等均
      無任何權源使用系爭不動產，要屬無權占有。
（三）退步以言，縱使被告等能提出租約，證明渠等間有租賃關係存在，惟系爭不動
      產已於九十年九月十一日為查封登記，若該租約係於查封前訂立，該租賃關係
      雖對於原告或屬有效，但因原告自九十二年四月二十一日起即取得該屋所有權
      ，被告丙○○及丁○○即應自九十二年四月起向原告給付迄九十三年二月止之
      租金，亦即被告丙○○應給付原告自九十二年四月起至九十三年二月止按月一
      萬二千元計算之租金，被告丁○○應給付原告自九十二年四月起至九十三年二
      月止按月八千元計算之租金。惟被告丙○○及丁○○迄今已積欠十一期租金未
      付，爰以起訴狀之送達代催告上開被告等給付租金，若仍未獲租金給付，則原
      告即終止租約，終止後被告丙○○及丁○○即屬無權占用，原告得請求被告丙○○及丁○○返還房屋予原告。
（四）又倘若該租約係於九十年九月十一日後訂立，即該租約成立於系爭不動產遭查
      封登記後，則該租約顯係被告等為阻礙執行而訂立，將減低不動產本身之交換
      價值，為有礙執行效果之行為，被告等之租約對原告即不生效力，被告等占用
      系爭不動產，自屬無權占有，應遷讓返還原告。
三、證據：提出不動產權利移轉證書、建物登記謄本、九十一年度民執乙字第一二一
    六五號執行筆錄、北市警中正二分刑字第九一六一七四三四○○號函、九十一北
    金拍一字第一四三號函、北院錦九十一執乙字第一二一六五號函、最高法院八十
    五年台抗字五三四號判決（均影本）各一份。
乙、被告方面：
一、被告甲○○部分：
（一）聲明：駁回原告之訴。
（二）陳述：對原告之主張自認，係因東西較多，要找到適當處所放置東西，且有些
      東西屬於被告丙○○、丁○○所有。
二、被告丙○○、丁○○部分：
    被告丙○○、丁○○等未於言詞辯論期日到場，亦未提出書狀作何聲明或陳述。
    理    由
一、本件被告丙○○、丁○○等經合法通知，無正當理由未於言詞辯論期日到場，核
    無民事訴訟法第三百八十六條所列各款情形，爰依原告聲請，由其一造辯論而為
    判決。
二、本件原告就其主張之事實，業據其提出與所述相符不動產權利移轉證書、建物登
    記謄本、九十一年度民執乙字第一二一六五號執行筆錄、北市警中正二分刑字第
    九一六一七四三四００號函、九十一北金拍一字第一四三號函、北院錦九十一執
    乙字第一二一六五號函等件為證。被告甲○○對於原告主張事實自認，被告丙○○、丁○○等人經合法通知未於言詞辯論期日到場，復未提出任何書狀供本院參
    酌，原告上開主張自堪信為真實。
三、按拍賣之不動產，買受人自領得執行法院所發給權利移轉證書之日起，取得該不
    動產所有權，而所有人對於無權占有或侵奪其所有物者，得請求返還之，強制執
    行法第九十八條第一項前段、民法第七百六十七條前段分別定有明文。本件原告
    既已於九十二年四月八日拍定，並取得權利移轉證書，則原告取得系爭不動產所
    有權，自得請求被告等人遷讓系爭不動產，被告甲○○既已自認系爭不動產為原
    告所買受，僅係因物品未尋得處所放置，而被告丙○○、丁○○經合法通知，並
    未到場辯論，被告等人皆未提出任何證據證明有何正當占有權源，從而原告依據
    所有物返還請求權之法律關係，請求被告等人遷讓房屋，為有理由，應予准許。
四、至於原告其餘主張，經審酌結果，與本件判決之結果無影響，爰不一一論述，併
    予敘明。
五、假執行之宣告：
    本件原告陳明願供擔保，聲請宣告假執行，核無不合，爰酌定相當擔保金額准許
    之。
六、結論：原告之訴為有理由，依民事訴訟法第三百八十五條第一項、第七十八條、
    第三百九十條第二項，判決如主文。
中　　　華　　　民　　　國　　九十三　　年　　　五　　　月　　二十八　　日
                                  民事第二庭法  官　汪漢卿
正本係照原本作成
如對本判決上訴，須於判決送達後廿日內向本院提出上訴狀
中　　　華　　　民　　　國　　九十三　　年　　　五　　　月　　二十八　　日
                                            書記官  許婉如
